# 老股转让是否涉及股份支付？

提问人：快乐的审计猪 时间：2018-04-01 16:05:14
公司原有的老股东（并非实际控制人，股权比较较低）将其持有的股份转让给公司现状的高级管理人员，是否涉及股份支付？

回答人：chenyiwei
对公司而言，同样涉及股份支付。综合参照《企业会计准则解释第 4 号》第七条和《企业会计准则解释第 5 号》第六条规定处理。

提问人：快乐的审计猪 时间：2018-05-11 16:11:39
公司小股东将股权低价转让给公司实际控制人是否涉及股份支付？

回答人：chenyiwei
交易的目的和背景？需对照《讲解 2010 》P181所列股份支付的三项特征判断。

提问人：fengyioo 时间：2018-05-12 17:04:12
陈版，这个是否涉及股份支付，是不是要还要判断转让的背景或目的。若原有老股东转让给现有高管人员，是由于双方的朋友关系或者现有高管曾经有助于这原股东，这种情况，是否不属于股份支付？

回答人：chenyiwei
如果低价转让股份的原因与本企业无关，而是转让受让双方之间的私人关系，则本企业不作为股份支付处理。

提问人：moyongwei111 时间：2019-07-24 14:29:52
陈版，那您的意思是是否构成股份支付主要是看股权转让的实质情况而非简单判断转让方是否是控股股东对吧？这样的话如果持股平台的某员工A因离职需要将份额转让给员工B，本质上是为了规避股份支付，所以没有通过控股股东进行回购和转让，假设价格也低于市场公允价格，也理论上需要确认股份支付是吧？谢谢

回答人：chenyiwei
是。